Deutsche Kohlenbergbau-Leitung, Essen
BBA 12
- Deutsche Kohlenbergbau-Leitung, Essen, 1930, 1947 - 1964; BBA 12; Generalsekretariat der DKBL: Unterlagen zu besonderen Sachfragen / Schriftwechsel in alphabetischer Reihenfolge 1930-1954 (51) Personalien 1947-1954 (5) Organisation der DKBL 1947-1960 (20) Direktorium 1947-1953 (9) Beirat 1947-1953
  - Fachabteilungen der DKBL
    - Produktion
      - Maßnahmen zur Förder- und Leistungssteigerung
        - Rationalisierung, 1951 - 1954; 383; I1/II18-21; Berichte und Informationsschriften des Rationalisierungs-Kuratoriums der Deutschen Wirtschaft (RKW); Satzung des RKW; Aufsatz von Helmuth Thielicke: Die industrielle Rationalisierung als Problem der Humanität, 1952; Aufsatz von Heinrich Kost: Rationalisierung im Bergbau, 1954; Bericht über die Arbeiten der Ausschüsse der Arbeitsgemeinschaft für Rationalisierung des Landes NRW, 1954; Schriftwechsel mit dem Ministerpräsidenten Karl Arnold; Vorträge; Vorschläge der IG Bergbau zur Fördersteigerung
          Thielicke, Helmuth
        - ECA-Programm: Maßnahmen zur Produktionssteigerung im Stein- und Braunkohlenbergbau, 1951 - 1952; 384; I1/VI-2; Allgemeiner Schriftwechsel, Zeitungsausschnitte, Niederschriften über Besprechungen, u.a. mit dem Bundesminister für den Marshall-Plan, Vizekanzler Franz Blücher; Bericht des Bundesministeriums für den Marshall-Plan über die wirtschaftliche Lage und die Entwicklungsmöglichkeiten bis 1952/1953 vom Februar 1951
          Blücher, Franz
        - ECA-Programm: Maßnahmen zur Produktionssteigerung im Stein- und Braunkohlenbergbau, 1951 - 1953; 385; I1/VI3; Niederschriften über Sitzungen des Arbeitsausschusses Produktionssteigerung im Kohlenbergbau beim Bundeswirtschaftsministerium und andere Besprechungen; Memoranden, Aktenvermerke und Schriftwechsel
        - ECA-Programm: Maßnahmen zur Produktionssteigerung im Stein- und Braunkohlenbergbau, 1951 - 1954; 386; I1/VI4-6; Schriftwechsel, Berichte und Niederschriften über Sitzungen der Unterausschüsse I - IV des Arbeitsausschusses Produktionssteigerung, des Zentralen Produktionsausschusses und des Arbeitskreises Torfwirtschaft; Niederschriften über Sitzungen des Direktoriums über die Tätigkeit der Ausschüsse
        - ECA-Programm: Maßnahmen zur Produktionssteigerung im Stein- und Braunkohlenbergbau, 1951 - 1953; 387; I1/VI7-14; Aktenvermerke, Schriftwechsel; Niederschriften über Sitzungen des Direktoriums; Übersichten über die Investitionsprogramme des Stein- und Braunkohlenbergbaus, Kapitalbedarf für neue Schachtanlagen und die Produktionsentwicklung; Ausarbeitung der Combined Coal Control Group: Die westdeutsche Kohlenindustrie seit 1945, 1951; Denkschrift der Bundesregierung: Voraussetzungen des Förderanstiegs im westdeutschen Kohlenbergbau, 1952; Ausarbeitung: Der westdeutsche Kohlenbergbau und die Marshallplanhilfe, 1952; Ausarbeitung der ECA History über die Entwicklung des Marshall-Plans etc., 1952
          Neubau, Schachtanlage
      - Investitionen und Investitionsprogramme
        - Schwerpunktprogramme für Investitionen im Steinkohlenbergbau, 1951 - 1952; 388; I1/IV1-2; Aktenvermerke und Schriftwechsel, u.a. zu Investitionshilfen; Übersichten über Investitionsvorhaben; Vortrag von Franz Etzel: Das Investitionsproblem in den Grundstoffindustrien, 1952; diverse Sitzungsniederschriften
          Etzel, Franz
        - Schwerpunktprogramme für Investitionen im Steinkohlenbergbau, 1951 - 1953; 389; I1/IV3; Unterlagen zum Investitionshilfegesetz, u.a. Gesetzentwürfe und Stellungnahmen, Niederschriften über Sitzungen des Direktoriums und Bericht des Bundestagsausschusses für Wirtschaftspolitik
        - Schwerpunktprogramme für Investitionen im Steinkohlenbergbau, 1953 - 1954; 390; I1/IV3; Unterlagen zum Investitionshilfegesetz, u.a. Verfassungsbeschwerde gegen das Gesetz, Rundschreiben der Steuerabteilung des Bundesverbands der Deutschen Industrie, Niederschriften über Sitzungen des Direktoriums und andere Besprechungen
        - Schwerpunktprogramme für Investitionen im Steinkohlenbergbau, 1952; 391; I1/IV3; Aufstellungen über den Kapitalbedarf; Niederschriften über Sitzungen des Arbeitsausschusses Kohle des Kuratoriums für das Industriekreditbank - Sondervermögen Investitionshilfe; Arbeitsblätter des Kuratoriums, mit Projektbeschreibungen und Angabenüber den Kreditbedarf der einzelnen Unternehmen
        - Schwerpunktprogramme für Investitionen im Steinkohlenbergbau, 1951 - 1953; 392; I1/IV3; Jahresbericht des Kuratoriums für das Industriekreditbank - Sondervermögen Investitionshilfe und andere Unterlagen zu mittelfristigen Investitionskrediten
        - Schwerpunktprogramme für Investitionen im Steinkohlenbergbau, 1951 - 1952; 393; I1/IV3; Übersicht über die Investitionsvorhaben der Bergwerksgesellschaften; Unterlagen zur Investitionshilfe der gewerblichen Wirtschaft
        - Schwerpunktprogramme für Investitionen im Steinkohlenbergbau, 1950 - 1951; 394; I1/IV4-7; Aktenvermerke, Schriftwechsel und Niederschriften über Sitzungen des Direktoriums zur Förderung des Bergarbeiterwohnungsbaus, zu Kapazitätsausweitungen und Mechanisierungsvorhaben untertage
        - Schwerpunktprogramme für Investitionen der Braunkohlenreviere, 1951; 395; I1/ V; Übersichten über Investitionsprogramme der Braunkohlengesellschaften und der Kraftwerke
      - Energiewirtschaft (DKBL)
        - Allgemeines, 1947 - 1954; 396; I1/X AI-9; Graphische Darstellungen zu Steinkohlenvorräten, zur Förderung und Stromwirtschaft; Aufsatz von Hans Luther über Antitrustfragen in der Stromversorgung; Auszug zur Elektrizitätswirtschaft aus einem von 16 Nationen für die Pariser Konferenz am 12.7.1947 aufgestellten Plan für den wirtschaftlichen Wiederaufbau Europas; Unterlagen zum Energiewirtschaftsgesetz; Denkschrift der DKBL vom 24.5.1948 zur Einschaltung des Steinkohlenbergbaus in die allgemeine Stromwirtschaft, mit Schriftwechsel und Stellungnahmen; Schriftwechsel zur Koordinierung von Plänen zur Entwicklung von Energie- und Bergbauprojekten; Bericht über die Energiewirtschaft der Krupp-Zechen
        - Allgemeines, 1948 - 1952; 397; I1/X A10-15; Gutachten der Gutachterkommission Ruhr-Energiewirtschaft (Frank-Ausschuss) über die Zechenkraftwirtschaft und die öffentliche Elektrizitätsversorgung, 1950; Niederschriften über Sitzungen des Frank-Ausschusses; Gutachten von Hermann Roser / Heinrich Schult: Der Beitrag Deutschlands zur Sicherstellung der westeuropäischen Stromversorgung, 1951, mit einer Stellungnahme von Eisenbahndirektor Bernhard Endrucks, 1952, und Schriftwechsel
          Elektrizitätsversorgung, kommunal
          Endrucks, Bernhard
        - Errichtung von Zechenkraftwerken, 1949 - 1952; 398; I1/Ia; Schriftwechsel, u.a. mit dem Bundeswirtschaftsministerium über die Errichtung von Zechenkraftwerken; Antrag der STEAG auf die Bereitstellung der dafür erforderlichen Mittel; Untersuchung der STEAG über die Wirtschaftlichkeit der westdeutschen Kohlekraftwerke; Ausarbeitung: Der Beitrag Westdeutschlands zum westeuropäischen Elektrizitätsprogramm, 1951
        - Errichtung von Zechenkraftwerken, 1949 - 1954; 399; I1/XA16-19; Schriftwechsel, u.a. mit dem Minister für Wirtschaft und Verkehr des Landes Nordrhein-Westfalen über Kraftwerksneubauten; Aktenvermerke und Schriftwechsel zur Finanzierung der Kraftwerke; Denkschrift der STEAG: Einige Kraftwerksausführungen des westdeutschen Steinkohlenbergbaus und ihre Wirtschaftlichkeit, 1953; Antrag der STEAG auf Bereitstellung von Geldmitteln, 1950; Vorträge zu Fragen der Energiewirtschaft (Energietagung im Haus der Technik, Essen, 1949)
          Wirtschaftsministerium NRW
        - Eisenbahnelektrifizierung, 1947 - 1954; 400; I1/X A20-22; Aktenvermerke, Schriftwechsel, Aufsätze, Memoranden und Sonderdrucke zur Elektrifizierung des Rhein-Ruhr-Eisenbahnverkehrs, der bergisch-märkischen Strecke und der Moselbahn; Memorandum von Wilhelm Roelen über die Gewerkschaft Walsum, 1949
          Gew. Walsum
        - Stromlieferungsverträge, 1950 - 1951; 401; I1/X A23; Stromlieferungsverträge RWE / STEAG, VEW / VSt, STEAG / VEW, mit Schriftwechsel, u.a. mit der Combined Coal Control Group
          Stromlieferungsverträge
        - Dampfkraftwerke, 1951 - 1952; 402; I1/X B1-3; Schriftwechsel über die Neuerrichtung von Dampfkraftwerken; Aktenvermerke und Niederschrift über die 9. Sitzung des Arbeitsausschusses Schmierstoffe vom 20.4.1951 zu Dampfturbinen-Ölen
        - Ballastkraftwerke, 1951 - 1953; 403; I1/X C1-4; Aktenvermerke, Schriftwechsel und Besprechungsniederschriften über die Probleme der Ballastkohle und die Errichtung von Kraftwerken
        - Wasserwirtschaft, 1952 - 1954; 404; I1/X D1-3; Vortrag von Karl Oberste-Brink: Die Sonderstellung des Bergbaus in der Wasserwirtschaft, 1953; Aktenvermerke und Zeichnungen zur Wassergewinnung und Trinkwasserversorgung; Schriftwechsel über die Überführung der Wasserwirtschaft vom Wirtschaftsministerium auf das Ernährungsministerium
          Oberste-Brink, Karl
        - Weltkraftkonferenz, 1950 - 1956; 405; I4/IV 2h-7; Niederschriften über Sitzungen des Deutschen Nationalen Komitees (DNK) der Weltkraftkonferenz und des Internationalen Exekutivrats, mit Schriftwechsel und anderen Unterlagen; Unterlagen über die 5. Tagung der Weltkraftkonferenz, 1956, und den Internationalen Kongreß über Ausnutzung der Sonnenenergie, 1955; Schriftwechsel über die Anerkennung des DNK als Mitglied der Weltkraftkonferenz; Bericht von Erich Schulze über eine Studienreise in England anläßlich der Weltkraftkonferenz in London, 1950
          Weltkraftkonferenzen
          Schulze, Erich
      - Belegschaftsangelegenheiten (DKBL)
        - Arbeitseinsatz, 1948 - 1953; 406; I3/I1-8; Niederschriften über Sitzungen des Direktoriums und andere Besprechungen, Aktenvermerke, Rundschreiben und Schriftwechsel zu allgemeinen Arbeitseinsatzfragen, zur Vermittlung von Arbeitskräften sowie zur Beschäftigung von Schwerbeschädigten; Niederschriften über Sitzungen des Arbeitseinsatz- und Ausbildungsausschusses; Berichte des Bergbau-Durchgangslagers Essen-Heisingen
          Arbeitseinsatz
          Schwerbeschädigte
        - Ausbildung, 1952 - 1954; 407; I3/II1-7; Aktenvermerke, Schriftwechsel, Rundschreiben und Besprechungsniederschriften, u.a. zu allgemeinen Ausbildungsfragen, Ausbildungsleitertagungen, zur Ausbildung der Bergbaubeflissenen, zu Knappen und Hauern, zum Berufsschulunterricht der weiblichen Jugend und zur Förderung des Unternehmernachwuchses
          Ausbildung, Hauer
          Ausbildung, Knappen
        - Werbung und Betreuung, 1951 - 1953; 408; I3/III1-3; Niederschriften über Sitzungen von Direktorium und Beirat, Aktenvermerke und Schriftwechsel zur Anwerbung, Abwerbung, kulturellen Betreuung der Bergleute sowie zu diversen Filmprojekten
        - Fortbildungsstelle für Diplom-Ingenieure der Fachrichtung Bergbau e. V., 1948 - 1955; 409; I3/IV1-10; Satzung und Richtlinien; Niederschriften über Vorstandssitzungen; Unterlagen zu Mitgliederversammlungen; Ergebnisse von Abschlußprüfungen; Broschüre der Wirtschaftsvereinigung Bergbau: Zur Frage einer einheitlichen beruflichen Weiterbildung für Diplom-Ingenieure der Fachrichtung Bergbau, 1954
          Ausbildung, akademische
          Fortbildungsstelle für Dipl.-Ing. der Fachrichtung Bergbau e. V.
    - Absatz und Absatzorganisation
      - Organisation des Kohlenverkaufs
        - Unterlagen über die Neuorganisation des Ruhrkohlenverkaufs, 1947 - 1954; 410; II1/I1-2; Aktenvermerke, Besprechungsunterlagen, Rundschreiben und Schriftwechsel, u.a. zur Übernahme der Aufgaben des NGCDO durch den Deutschen Kohlen-Verkauf sowie die Liquidation der Reichsvereinigung Kohle und des RWKS; Übernahme der Pensionslasten, 1948; Gutachten von Ewald Leveloh zum Schweizerischen Kohlen-Kreditabkommen vom 13.8.1943, 1950
          Leveloh, Ewald
          Reichsvereinigung Kohle <Berlin>
        - Unterlagen über die Neuorganisation des Ruhrkohlenverkaufs, 1949 - 1951; 411; II1/I4; Schriftwechsel, u.a. mit der Combined Coal Control Group; Organisationsentwürfe und Auszüge aus Niederschriften über Sitzungen von Direktorium und Absatzausschuß zur Aussonderung der Verkaufsorganisationen der Reviere Aachen und Niedersachsen aus dem Deutschen Kohlen-Verkauf (Aachener Kohlen-Verkauf GmbH, Niedersächsische Kohlen-Verkauf GmbH)
          Aachener Kohlen-Verkauf GmbH
          Niedersächsische Kohlen-Verkauf GmbH
        - Unterlagen über die Neuorganisation des Ruhrkohlenverkaufs, 1947 - 1952; 412; II1/I4-5; Aktenvermerke, Niederschriften über Besprechungen mit der Combined Coal Control Group (CCCG); Organisationsentwürfe und -pläne für die Trennung des Verkaufs von Steinkohle und Braunkohle sowie die Verkaufsorganisation der Braunkohlenreviere Köln und Helmstedt; Schriftwechsel mit der CCCG über die Neuregelung des Absatzes in Süddeutschland
          Köln <Region>
          Helmstedt <Region>
        - Unterlagen über die Neuorganisation des Ruhrkohlenverkaufs, 1950; 413; II1/I8 Bd.1; Ausführliche Zeittafel über die Entwicklung des Deutschen Kohlen-Verkaufs (DKV); Aktenvermerke, Presseverlautbarungen, Schriftwechsel, u.a. mit der Combined Coal Control Group; Einwände der Zechen; Besprechungsniederschriften; Niederschriften über Sitzungen des Arbeitsausschusses für die Umwandlung des DKV; Niederschrift über die Gründungsversammlung der Ruhrkohlen-Verkauf GmbH am 3.10.1950, mit Satzungsentwürfen
          Gründungsversammlungen
          Ruhrkohle-Verkauf GmbH
        - Unterlagen über die Neuorganisation des Ruhrkohlenverkaufs, 1951; 414; II1/I8 Bd.1; Besprechungsniederschriften; Schriftwechsel mit Bundeswirtschaftsminister Erhard über den Kohlenschwarzhandel
        - Unterlagen über die Neuorganisation des Ruhrkohlenverkaufs, 1951; 415; II1/I8 Bd.1; Unterlagen über Besprechungen anlässlich der Auflösung des Deutschen Kohlen-Verkaufs; Bildung eines Ausschusses durch die Alliierte Hohe Kommission; Lösung von Vertriebsproblemen; Stellungnahme des Verbands der Deutschen Industrie; Besprechung innerhalb der DKBL mit den Herren Heinrich Kost, Hermann Dehnen, Wilson, Franz Grosse, Wilkinson, Söhngen
          Dehnen, Hermann
          Wilson
          Wilkinson
          Söhngen
        - Unterlagen über die Neuorganisation des Ruhrkohlenverkaufs, 1948 - 1951; 416; II1/I8 Bd.2; Schriftwechsel mit der Combined Coal Control Group; Memorandum der Bundesregierung zur Durchführung des Gesetzes Nr. 27 vom 13./14.3.1951, mit Schriftwechsel und Stellungnahmen; Ausarbeitung des Deutschen Kohlen-Verkaufs: Der Gemeinschaftsverkauf für Ruhrkohle, 1951
        - Unterlagen über die Neuorganisation des Ruhrkohlenverkaufs, 1951; 417; II1/I8 Bd.2; Berichte und Vorschläge des Ausschusses der Alliierten Hohen Kommission zur Auflösung des Deutschen Kohlen-Verkaufs (DKV); Schriftwechsel über die Bildung dieses Ausschusses; Stellungnahmen gegen die Auflösung des DKV
        - Unterlagen über die Neuorganisation des Ruhrkohlenverkaufs, 1949 - 1951; 418; II1/I8 Bd.2; Gutachten und Ausarbeitungen zum Gemeinschaftsverkauf für Ruhrkohle
        - Unterlagen über die Neuorganisation des Ruhrkohlenverkaufs, 1951 - 1952; 419; II1/I8 Bd.2; Gutachten von Professor Frederick Haußmann über die Zulässigkeit eines Gemeinschaftsverkaufs von Ruhrkohle nach dem Schumanplan, 1951, mit Stellungnahmen und Schriftwechsel; Denkschrift von Joseph Kaskell / Rudolf Schlesinger über die Verteilung der Kohle in Westdeutschland, 1951; Broschüre: Monopole, Trusts, Kartelle von Kaskell / Schlesinger, 1951
          Kaskell, Joseph
          Schlesinger, Rudolf
        - Unterlagen über die Neuorganisation des Ruhrkohlenverkaufs, 1950 - 1952; 420; II1/I8 Bd.3; Niederschriften über Sitzungen von Direktorium und Beirat; Aktenvermerke; Memorandum des Hohen Kommissars der USA, John McCloy; Presse- und Rundfunkkommentare; Ausarbeitungen, u.a. zum Kohlenabsatz in den USA und in Westdeutschland
        - Unterlagen über die Neuorganisation des Ruhrkohlenverkaufs, 1950 - 1952; 421; II1/I8 Bd.3; Schriftwechsel, u.a. mit dem Hohen Kommissar der USA John McCloy, der Combined Coal Control Group und verschiedenen Ministerien
        - Unterlagen über die Neuorganisation des Ruhrkohlenverkaufs, 1951 - 1952; 422; II1/I8 Bd.3; Aktenvermerke; Schriftwechsel; Vermerke über Besprechungen, u.a. zwischen der Bundesregierung und den Alliierten; alliierte Entwürfe und deutsche Vorschläge; Stellungnahmen der IG Bergbau
        - Unterlagen über die Neuorganisation des Ruhrkohlenverkaufs, 1952 - 1954; 423; II1/I8 Bd. 4; Aktenvermerke; Schriftwechsel; Rundschreiben und Niederschriften über Sitzungen des Direktoriums zur Gründung der Gemeinschaftsorganisation Ruhrkohle mbH (GEORG) und der Verkaufsgesellschaften; Memorandum der Combined Coal Control Group über Satzungen und Beschlüsse der Nachfolgegesellschaften des Deutschen Kohlen-Verkaufs, mit Stellungnahmen; Entwürfe für Gesellschaftsverträge etc.
          Gemeinschaftsorganisation Ruhrkohle
        - Unterlagen über die Neuorganisation des Ruhrkohlenverkaufs, 1952; 424; II1/I8 Bd.4; Durchführungsverordnungen der Alliierten Hohen Kommission, mit Aktenvermerken, Schriftwechsel, Besprechungsniederschriften und Presseverlautbarungen
        - Unterlagen über die Neuorganisation des Ruhrkohlenverkaufs, 1952 - 1953; 425; II1/I8 Bd.5; Notariatsurkunden über die Gründung der Gemeinschaftsorganisation Ruhrkohle mbH (GEORG); Gesellschaftsvertrag und Beschlüsse; Schriftwechsel mit der Combined Coal Control Group; Geschäftsordnung und Geschäftsverteilungsplan; Verzeichnisse der Gesellschafter und Ausschüsse; Fragebogen der Alliierten Hohen Behörde; Ausarbeitung: Wiederherstellung der Beteiligung der Ruhrzechen am holländischen Kohlegeschäft
        - Unterlagen über die Neuorganisation des Ruhrkohlenverkaufs, 1951 - 1954; 426; II1/I10; Aktenvermerke; Rundschreiben und Schriftwechsel mit dem Bundeswirtschaftsministerium (BWM) über die Übertragung von Aufgaben des Referats III A4-Kohle- des BWM auf die Bundesstelle für den Warenverkehr der gewerblichen Wirtschaft – Fachgruppe Feste Brennstoffe – in Essen
        - Ausschüsse, 1950; 427; II6; Mitgliederlisten und Niederschriften über Sitzungen des Großen Ausschusses beim Deutschen Kohlen-Verkauf und der Zechenvertreter
        - Ausschüsse, 1948 - 1954; 428; II6; Niederschriften über Sitzungen des Absatzausschusses; Schriftwechsel, u.a. mit der Combined Coal Control Group über organisatorische Fragen; Mitgliederliste und Geschäftsordnung des Absatzausschusses
        - Ausschüsse, 1948 - 1952; 429; II6; Niederschriften über Sitzungen des Qualitätsausschusses; Berufungsschriftwechsel und Schriftwechsel mit der Combined Coal Control Group
        - Zur Frage des Gemeinschaftsverkaufs der Erzeugnisse der in der DKBL zusammengeschlossenen Zechen, Gutachten, 03.06.1949, 1204; o. AS
      - Absatzfragen
        - Allgemeines, 1948 - 1953; 430; II1/II; Schriftwechsel mit der Combined Coal Control Group (CCCG) über die Aufhebung der Kohlebewirtschaftung; Memorandum der CCCG über die Zuteilung und den Vertrieb fester Brennstoffe im Vereinigten Wirtschaftsgebiet, mit Schriftwechsel und Stellungnahmen; Unterlagen über die Kohlenversorgungslage in anderen Ländern
        - Handelsregelung, 1947 - 1953; 431; II 2a-f; Aufstellung der Großhandelsumsätze 1947/1948; Übersicht über die Stellung des Kohlengroßhandels in den Besatzungszonen; Eingabe der Rheinische Stahlwerke AG an die DKBL zu Handelsfragen, 1948; Handelsregelung vom 1.1.1950, mit Schriftwechsel, u.a. mit der Combined Coal Control Group; Beschwerden über Verstöße gegen die Handelsregelung
          Rheinische Stahlwerke
        - Handelsregelung, 1951 - 1953; 432; II 2g-o; Aktenvermerke; Besprechungsniederschriften und Schriftwechsel zur Neuregelung ab 1.6.1951; Schriftwechsel mit der Kohlengroßhandlung Stock & Fischer, Mannheim, über einen Dauervertrag mit der Gewerkschaft Langenbrahm; Unterlagen zur Neuordnung des Landabsatzes
          Kohlengroßhandlung Stock & Fischer <Mannheim>
          Gew. Langenbrahm
        - Planung, 1948 - 1953; 433; II 3a-k; Aktenvermerke; Schriftwechsel und Aufstellungen, u.a. für die Genfer Wirtschaftskonferenz 1948 über die voraussichtliche Produktion; Aktenvermerke und Schriftwechsel zur Einfuhr und Verzollung von Heizöl; Besprechungsniederschriften über das Verhältnis Kohle / Öl; Aktenvermerke und Schriftwechsel über Kokereikapazitäten sowie die Einfuhr von ausländischer Kohle und Erdgas
        - Allgemeine Verkaufsfragen, 1949 - 1953; 434; II4/I 2-20; Aktenvermerke; Rundschreiben und Schriftwechsel, u.a. zum Kohlenverkauf an die Chemische Werke Hüls GmbH, zu Lieferungen an die Bundesbahn und die Buderus’schen Erzgruben; Auswirkungen der Kohlenpreise und Frachten auf die Wettbewerbslage der süddeutschen Gebiete; Interzonenlieferungen; Herausnahme der Kleinstzechen aus dem Deutschen Kohlen-Verkauf; Abgabe von Deputatkohlen und illegaler Kohlenhandel; Lieferungen an die amerikanischen Truppen und Werkselbstverbrauch; Verordnung zur Sicherstellung der Deckung des Bedarfs an festen Brennstoffen vom 22.3.1951; Verbrauchergruppenschlüssel; Ausarbeitung von Dr. Walter Krähe: Finanzierungsfragen in industriellen Verkaufsorganisationen mit mehreren Lieferwerken, 1949
          Krähe, Walter
          Chemische Werke Hüls
        - Hausbrand- und Industrieversorgung, 1948 - 1953; 435; II4/II1; Aktenvermerke; Niederschriften über Sitzungen des Direktoriums; Schaubilder und Schriftwechsel, u.a. mit dem Bundeswirtschaftsministerium und dem NRW-Landeswirtschaftsminister Sträter über die Absatz- und Versorgungslage sowie die Regelung der Hausbrand- und Kleinverbraucherversorgung; Antrag der KPD-Bundestagsfraktion über die Sicherung des Kohlenbedarfs der Bevölkerung vom 3.9.1951; Erklärung des Bundeswirtschaftsministers Erhard vom 18.9.1951 im Bundestag; Vortrag von Nedelmann: Die Kohlenversorgung der deutschen Wirtschaft, 1951
          Nedelmann
        - Hausbrand- und Industrieversorgung, 1950; 436; II4/II; Aktenvermerke, Schriftwechsel, Statistiken, Schaubilder und andere Unterlagen, u.a. zur Lenkung der Kohlenversorgung, der Kohlenverteilung, der Kohlenversorgung der Industrie sowie zu Exportfragen; Produktionsberichte
        - Hausbrand- und Industrieversorgung, 1951 - 1953; 437; II4/II 6-11; Aktenvermerke, Sitzungsniederschriften, Rundschreiben und Schriftwechsel, u.a. zu Schwarzkäufen von Kohle durch die Industrie; Kohlespenden für Sozialbedürftige und Kohlelenkungsmaßnahmen
        - Hausbrand- und Industrieversorgung, 1947 - 1952; 438; II4/II 2-4; Aktenvermerke, Berichte und Schriftwechsel zu den Brennstoffqualitäten, zu Beschwerden über die Qualitäten, zur Hausbrand- und Industrieversorgung
        - Koksqualitätsabkommen, 1948 - 1951; 439; II4/III 1-1; Frankfurter Abkommen mit Zusatzvereinbarungen und Neuregelungen; Besprechungsniederschriften und Schriftwechsel; Niederschriften über Sitzungen des Fachausschusses für das Koksqualitätsabkommen; Aktenvermerke und Rundschreiben
        - Export, 1951; 440; II 5a; Entschließung der Ruhrbehörde, Erklärung des Bundeswirtschaftsministeriums (BWM), Schriftwechsel, u.a. mit dem BWM; Niederschriften über Sitzungen des Direktoriums zur Erhöhung der Exportpreise
        - Export, 1950 - 1957; 441; II 5a; Aktenvermerke und Schriftwechsel, u.a. mit der Alliierten Hohen Kommission, der Combined Coal Control Group und dem Bundesfinanzministerium über die Rückzahlung von Exporterlösen an die Joint Export and Import Agency infolge der DM-Abwertung vom 19.9.1949
        - Export, 1949 - 1951; 442; II 5a; Schriftwechsel, u.a. mit der Combined Coal Control Group und dem Bundeswirtschaftsministeriums über die Regelung der Exportpreise; Aktenvermerke und Preislisten
        - Export, 1948 - 1952; 443; o. AS; Aktenvermerke, Schriftwechsel und einzelne Zeitungsausschnitte zu den Kohlen- und Koksexporten nach Österreich
          Österreich